臺灣高等法院臺南分院刑事裁定　　　　　　九十三年度交抗字第一一二號　　　Ｇ
　　　抗　告　人
　　　即受處分人　甲　○　○
右列抗告人即受處分人因違反道路交通管理處罰條例聲明異議案件，不服臺灣臺南地
方法院中華民國九十三年六月十日裁定（九十三年度交聲字第九九號）提起抗告，本
院裁定如左：
      主      文
抗告駁回。
      理      由
一、抗告意旨略以：受處分人即抗告人甲○○（下稱受處分人）於民國（下同）九十
    二年一月二十一日十時四十分許，騎乘車牌號碼ＸＹＥ—一五八號重型機車，行
    經設有燈光號誌管制之高雄市○○○路與武廟路之交岔路口時，見該路口由東往
    西方向之行向號誌係紅燈，乃停止於停止線前，並無闖越紅燈之情事云云。
二、按「汽車行駛至交岔路口，其行進、轉彎，應遵守燈光號誌」；又「汽車駕駛人
    ，行經有燈光號誌管制之交岔路口闖紅燈者，處新臺幣一千八百元以上五千四百
    元以下罰鍰。」；且「汽車駕駛人有第五十三條之情形者，記違規點數三點。」
    道路交通安全規則第一百零二條第一項第一款、道路交通管理處罰條例第五十三
    條、第六十三條第一項第三款分別定有明文。
三、經查：
（一）受處分人於九十二年一月二十一日十時四十分許（原審誤載九十三年二月十九
      日十二時三十分許）騎乘車牌號碼ＸＹＥ—一五八號重型機車，行經設有燈光
      號誌管制之高雄市○○○路與武廟路之交岔路口時，未待建國一路由東往西方
      向之行向號誌為綠燈即違規闖紅燈直行通過該路口，為值勤之高雄市政府警察
      局交通大隊第五分隊警員陳清棻見狀，將受處分人攔停後，告知受處分人前開
      違規情形並當場製單舉發等情，有高雄市政府警察局高市警刑字第Ｂ0000
      0000號舉發違反道路交通管理事件通知單一紙在卷可稽。又證人即本件製
      單舉發之警員陳清棻於原審調查時到庭結稱：「（本件是否你告發，情形如何
      ？）是我告發的，當時我在建國一路西側的路邊值勤，看到異議人從建國一路
      東向西方向過來，並闖紅燈，我將他攔下之後，請他回頭看號誌，他看完還說
      是紅燈沒錯。」、「（對異議人所稱停在停止線前，有何意見？）他一定有闖
      紅燈我才會攔下開單，而且攔下之後他還要求我開少一點，不要開闖紅燈。」
      等語（見原審卷第十四頁），並有高雄市政府警察局舉發違反道路交通事件通
      知單、交通部公路總局嘉義區監理所台南監理站違反道路交通管理事件裁決書
      嘉監南字第裁七四─Ｂ00000000號各一紙附卷可憑（見原審卷第二八
      、二九頁），足認受處分人確有於右揭時、地，騎乘重型機車違規闖越紅燈之
      事實。
（二）又交通警員掣單舉發違反道路交通管理處罰條例所列之違規事實，本質上為行
      政處分，係公務員基於職務上公權力，依法就特定之具體事件所為具公法上效
      果之單方行政行為，基於公務員為公法上行為具有公信力原則，該行政處分當
      可被推定為真正，本此公信原則，立法者乃賦予行政機關制定違反道路交通事
      件統一裁罰標準及處理細則，使執勤警員得當機處分（如該細則第二十三條之
      逕行舉發）以達其維護交通秩序、安全之行政目的。反之，若謂公務員一切行
      政行為均需預留證據以證其實，則國家行政勢必窒礙難行。況查本件之值勤員
      警與受處分人素不相識，亦無任何證據足證員警有捏造事實違法取締之情事，
      故本件執勤警員本其維護交通秩序、安全職責所為之舉發，自應受到合法、正
      確之推定。因之，原審本直接、公開、言詞審理之合法調查程序，依經驗法則
      採信取締警員親眼目睹受處分人闖紅燈之證述，且上開證言係證人於原審法院
      調查時以具結擔保供述真實性，並在負擔偽證罪之心理狀態下所為之證述，又
      受處分人就其有利事實未舉證以實其說，且卷存證據資料內並無任何積極證據
      足以證明證人陳清棻上開供述係屬虛偽，亦無有足以令人顯信其供述為不可採
      之品性證據或前科證據存在，自不得僅以證人為本件開單告發受處分人之員警
      ，而質疑其證言之信憑性。再衡諸證人陳清棻係高雄市政府警察局交通大隊第
      五分隊執勤警員，於原審亦直承與受處分人素不相識，諒無必要設詞誣攀之理
      。受處分人空言否認其有闖越紅燈之行為，所辯無非事後卸責之詞，不足採信
      。
（三）原審以受處分人確有前開違規之事實，認原裁決機關所為之裁罰處分並無不當
      ，駁回受處分人在原審之異議，本院核其認事用法俱無不合。抗告意旨仍執前
      詞辯解，空言否認右揭違規情事，指摘原裁定不當，為無理由，應予駁回。
據上論斷，應依道路交通案件處理辦法第二十六條，刑事訴訟法第四百十二條，裁定
如主文。
中    華    民    國      九十三      年      八      月      十二      日
                                  臺灣高等法院臺南分院刑事第二庭
                                      審判長法官  葉    居    正
                                            法官  李    文    福
                                            法官  莊    俊    華
右正本證明與原本無異。
不得抗告。
                                      法院書記官  廖    明    娟
中    華    民    國      九十三      年      八      月      十六      日
